臺灣臺北地方法院刑事判決
111年度訴字第529號
公  訴  人  臺灣臺北地方檢察署檢察官
被      告  陳添財



上列被告因妨害風化案件，經檢察官提起公訴（111年度偵字第4
263號），本院判決如下：
    主  文
甲○○共同犯圖利容留性交罪，處有期徒刑肆月，如易科罰金，以
新臺幣壹仟元折算壹日。
扣案之警報器壹個（含遙控器）沒收之。
    事  實
一、甲○○為址設臺北市○○區○○路000號2樓「百俐養生館」（商業
    登記為「康定健康館」）之負責人，僱用乙○○擔任早班櫃台
    人員，負責店內收款、記帳及清潔等工作，甲○○、乙○○竟共
    同基於圖利容留女子與他人為性交行為之犯意聯絡，容留店
    內成年按摩小姐與不特定男客在「百俐養生館」內進行全套
    性交服務，消費方式為每次收費新臺幣（下同）3,000元，
    再由按摩小姐分得2,500元、甲○○分得500元，以此方式營利
    。嗣於民國110年2月9日下午5時許，喬裝男客之員警在上址
    1樓外執行勤務時，經該店按摩小姐林香玲以按摩為由招攬
    至店內，林香玲於按摩過程中，主動向該員警表示可收費3,
    000元而提供按摩及全套性交服務，經該員警表明身分並當
    場查獲。
二、案經臺北市政府警察局萬華分局（下稱萬華分局）報請臺灣
    臺北地方檢察署檢察官偵查後起訴。
    理  由
壹、程序部分
一、本判決所引被告以外之人於審判外所為之陳述，悉經當事人
    於本院準備程序期日明白表示同意作為證據（見本院訴字卷
    第37至38頁），而該等證據之取得並無違法情形，且與本案
    之待證事實，具有關連性，核無證明力明顯過低之事由，本
    院審酌上開證據作成時之情況，認為適當，依刑事訴訟法第
    159條之5第1項所定傳聞例外之同意法則，認有證據能力。
二、本案資以認定被告犯罪事實之非供述證據，查無違反法定程
    序取得之情形，依刑事訴訟法第158條之4規定反面解釋，亦
    具證據能力，併予敘明。
貳、實體部分
一、認定事實所憑之證據及理由
  ㈠上揭事實，業據被告甲○○於本院審理時坦承不諱（見本院訴
    字卷第71至75頁），核與證人即共犯乙○○於警詢、偵訊及本
    院審理時之證述、證人即喬裝男客之員警張振東於偵訊時證
    述內容相符（見110年度偵字第7418號卷【下稱偵7418卷】
    第27至37頁、第111至114頁、第143至145頁、本院訴字卷第
    61至71頁），並有康定健康館之商業登記抄本、萬華分局11
    0年2月9日臨檢紀錄表、員警與林香玲之對話錄音譯文、共
    犯乙○○之Line通訊軟體對話擷圖、林香玲之Line通訊軟體對
    話擷圖、現場照片在卷可稽（見偵7418卷第57頁、第65頁、
    第67至77頁、第79至80頁、第81至83頁），被告上開任意性
    自白與事實相符，足堪認定。
  ㈡證人乙○○固於本院審理時改口證述：實際面試我的人不是被
    告，我對被告沒有印象等語。惟查，被告業已自承為「百俐
    養生館」之實際負責人（見本院訴字卷第72頁），又面試櫃
    台員工本即非必需由負責人親自為之，且證人乙○○於警詢時
    證述：我工作時間是上午10時至晚間8時等語（見偵7418卷
    第30頁），而被告於本院審理時自承：我都是經由會計跟我
    對帳，我有時候會很晚在晚間11時、12時去店裡看看，裡面
    的小姐會跟我講今天營收狀況等語（見本院訴字卷第73頁）
    ，顯見被告係於證人乙○○工作時間以外之到店內巡視，是證
    人乙○○對於被告沒有印象亦屬可能，從而，證人乙○○上開證
    述，尚不影響被告確為「百俐養生館」負責人之認定。
  ㈢綜上所述，本案事證明確，被告犯行洵堪認定，應予論罪科
    刑。
二、論罪科刑
  ㈠按刑法第231條第1項之圖利使人為性交或猥褻罪，其所稱「
    引誘」，指逗引誘惑，使原無性交、猥褻意思之人，產生與
    他人為性交、猥褻之意思；所謂「媒介」，指居間介紹，使
    人因其介紹牽線而與他人為性交、猥褻之行為；所言「容留
    」，則指提供性交、猥褻之場所而言。復按刑法第231條規
    定處罰之對象為引誘、容留或媒介之人，犯罪構成要件乃以
    行為人主觀上有營利及使男女與他人為性交或猥褻行為之犯
    意，客觀上有引誘、容留或媒介之行為為已足，屬於形式犯
    ，故行為人只要以營利為目的，有使男女與他人為性交或猥
    褻行為之意圖，而著手引誘、容留或媒介行為，即構成犯罪
    ；至該男女與他人是否有為性交或猥褻之行為，則非所問，
    亦不以媒介行為人取得財物或利益，始足當之，是其犯罪係
    即時完成，無待任何具體有形之結果可資發生，性質上與未
    遂犯並不相容，應無未遂犯可言；故行為人只要以營利為目
    的，有使男女與他人為性交或猥褻行為之意圖，而著手引誘
    、容留或媒介行為，即構成犯罪，不以實際得利為必要（最
    高法院98年度台上字第862號、94年度台上字第6002號判決
    參照）。經查，被告提供「百俐養生館」店內空間，以供店
    內按摩小姐與男客為全套性交服務，被告已該當刑法第231
    條第1項所規定之容留行為，且藉此牟利，縱令喬裝男客之
    員警未與按摩小姐實際進行全套性交服務，亦無論被告是否
    已現實取得利益，均無礙被告上揭行為之成立，是核被告所
    為，係犯刑法第231條第1項之圖利容留性交罪。
  ㈡起訴書雖記載被告係犯意圖媒介性交易以營利罪嫌，然查林
    香伶係自行到店外招攬員警入店按摩，復於按摩過程中，自
    行主動對員警提出全套性交易之需求詢問及報價，業認定如
    上，顯見被告與共犯乙○○未為性交易之媒介行為，是本案應
    無涉圖利媒介性交行為。嗣經檢察官於本院審理時變更起訴
    罪名為圖利容留性交罪（見本院訴字卷第60頁），本院毋庸
    變更起訴法條。
  ㈢被告與共犯乙○○就上開犯行，有犯意聯絡及行為分擔，應論
    以共同正犯。
  ㈣爰以行為人之責任為基礎，審酌被告提供店內按摩小姐與他
    人為性交之場所以營利，其行為危害社會善良風俗，實非可
    取；惟念其犯罪後終於本院審理中坦認犯行，兼衡其於本院
    審理時自陳國小畢業之智識程度、現從事室內裝修、尚有1
    名子女需其扶養之家庭經濟狀況（見本院訴字卷第76頁），
    暨其犯罪動機、目的、手段等一切情狀，量處如主文第1項
    所示之刑，並諭知易科罰金之折算標準。　
三、沒收
  ㈠被告於本院審理時自承：安裝警報器之費用，是我同意從店
    內營運的錢扣款支出的等語（見本院訴字卷第72頁），及證
    人乙○○於警詢時證述：扣案之警報器係用以提醒店內有警察
    臨檢等語（見偵7418卷第32頁），足證扣案之警報器（含遙
    控器）係被告所有，且係作為避免本案犯行遭查緝之用，是
    扣案之警報器（含遙控器）應屬被告所有而供犯罪所用之物
    ，自應依法宣告沒收。
  ㈡因林香玲向喬裝男客之員警詢問是否需全套性交服務時，員
    警隨即表明身分，並未支付全套性交服務之費用，是被告未
    因本案而有犯罪所得，自無庸宣告沒收犯罪所得。
  ㈢證人乙○○於本院審理時證述：小姐性交易不會寫在日報表上
    等語（見本院訴字卷第68頁），是扣案之日報表顯與本案犯
    行無關，爰不予宣告沒收。至本案其餘扣案物，皆無證據顯
    示與本案犯行有關，均不予宣告沒收。
據上論斷，應依刑事訴訟法第299條第1項前段，判決如主文。
本案經檢察官郭盈君提起公訴，檢察官楊舒雯到庭執行職務
中華民國111年11月10日
　　　　　　　　　刑事第七庭   審判長法　官  廖建傑 
　　　　　　　　　                   法  官  蘇宏杰
　　　　　　　　　                   法  官  吳旻靜
上正本證明與原本無異。
如不服本判決應於收受送達後20日內向本院提出上訴書狀，並應
敘述具體理由；其未敘述上訴理由者，應於上訴期間屆滿後20日
內向本院補提理由書（均須按他造當事人之人數附繕本）「切勿
逕送上級法院」。因疫情而遲誤不變期間，得向法院聲請回復原
狀。
                                     書記官  陳怡君
中　　華　　民　　國　　111 　年　　11　　月　　11　　日
附錄本案論罪法條
中華民國刑法第231條
意圖使男女與他人為性交或猥褻之行為，而引誘、容留或媒介以
營利者，處5年以下有期徒刑，得併科10萬元以下罰金。以詐術
犯之者，亦同。
公務員包庇他人犯前項之罪者，依前項之規定加重其刑至二分之
一。